臺灣新竹地方法院刑事判決
110年度訴字第54號
公  訴  人  臺灣新竹地方檢察署檢察官
被      告  梁順清


            李文生




上二人共同
指定辯護人  本院公設辯護人林建和  
上列被告因違反毒品危害防制條例等案件，經檢察官提起公訴（
109年度偵字第13028、13029號、110年度偵字第439號），本院
判決如下︰
    主  文
一、梁順清犯附表一編號1至20主文欄所示之罪，各處附表一編
    號1至20主文欄所示之刑及沒收。應執行有期徒刑捌年。
二、李文生犯附表一編號18、21至23主文欄所示之罪，各處附表
    一編號18、21至23主文欄所示之刑及沒收。附表一編號18、
    21、22主文欄所示之有期徒刑，應執行有期徒刑伍年捌月。
三、附表二編號1、2、4所示之物，均沒收；附表二編號3、5所
    示之毒品，均沒收銷燬。
    犯 罪 事 實
一、梁順清意圖營利，基於販賣第二級毒品甲基安非他命之犯意
    ，於附表一編號1至17、19、20所示時、地、價格，販售第
    二級毒品甲基安非他命予附表一編號1至17、19、20所示之
    人而收取價金。
二、梁順清、李文生共同意圖營利，基於販賣第二級毒品甲基安
    非他命之犯意聯絡，由梁順清先與凃仁孝電話聯繫後，復由
    李文生於附表一編號18所示時、地、價格，販售第二級毒品
    甲基安非他命予凃仁孝，並由李文生收取價金。
三、李文生意圖營利，基於販賣第二級毒品甲基安非他命之犯意
    ，於附表一編號21、22所示時、地、價格，販售第二級毒品
    甲基安非他命予李靜芳而收取價金。
四、李文生基於轉讓禁藥之犯意，於附表一編號23所示時、地，
    無償轉讓屬藥事法第22條第1項第1款所稱禁藥之甲基安非他
    命予温双寶。
五、嗣臺灣新竹地方檢察署檢察官指揮新竹縣政府警察局竹東分
    局警察於民國109年11月17日拘提梁順清、李文生到案，並
    搜索扣得附表二、三所示之物。
    理  由
壹、證據能力之認定
一、本件被告梁順清、李文生之供述，被告2人及其等之辯護人
    並未主張係以不正方法取得或筆錄記載與實際所述不符合之
    情形而無證據能力，足認被告等人於警詢及偵查中之供述，
    均屬出於自由意識之陳述，無何任意性之瑕疵可指，應具有
    證據能力。
二、次按被告以外之人於審判外之言詞或書面陳述，除法律有規
    定者外，不得作為證據，刑事訴訟法第159條第1項固定有明
    文；惟被告以外之人於審判外之陳述，雖不符同法第159條
    之1至第159條之4之規定，而經當事人於審判程序同意作為
    證據，法院審酌該言詞陳述或書面陳述作成時之情況，認為
    適當者，亦得為證據；又當事人、代理人或辯護人於法院調
    查證據時，知有第159條第1項不得為證據之情形，而未於言
    詞辯論終結前聲明異議者，視為有前項之同意，刑事訴訟法
    第159條之5第1項、第2項亦定有明文。查本案被告2人以外
    之人於警詢及偵查中之證述，暨卷內以其等記載為內容之文
    書證據，雖均屬被告以外之人於審判外之言詞陳述，然被告
    2人及其等之辯護人就上開被告以外之人之審判外之陳述，
    於本院審理中並不爭執證據能力，復未曾於言詞辯論終結前
    聲明異議；而本院審酌該等證人之證述作成時之情況，並無
    不能自由陳述之情形，亦無違法取證及證明力過低之瑕疵，
    且與待證事實具有關連性，認為以之作為證據應為適當，依
    前揭規定說明，自得為證據。
三、至本院下列所引用其餘非供述證據部分，被告2人及其等之
    辯護人於本院均未主張排除該非供述證據之證據能力，且迄
    本院言詞辯論終結前均未表示異議，本院審酌前揭非供述證
    據之取得過程亦無何明顯瑕疵，且無顯有不可信之情況，認
    均有證據能力。　　
貳、實體部分：
一、認定犯罪構成要件事實所憑之證據及理由：
（一）上揭被告梁順清所涉之犯罪事實，業據被告梁順清於警詢
      、偵查及本院訊問時均坦承不諱（見110偵439號卷第38至
      57頁、109偵13028號卷一第26至27頁、第54至57頁、109
      聲羈241號卷第35至43頁、109偵13028號卷二第219至223
      頁、本院訴字卷第49、50、227、317至319頁），被告李
      文生亦對其所涉之上揭犯罪事實，於警詢、偵查及本院訊
      問時均供認無訛（見109偵13029號卷一第8至17頁反面、
      第50至54頁、109聲羈241號卷第39至43頁、109偵13029號
      卷二第165至168頁、109偵聲131號卷第47至49頁、本院訴
      字卷第227、317至319頁）。
（二）核與下列證人之證述大致相符：
   1、證人張婷宜於警詢及偵查中之證述（見109偵13028號卷一第87至91頁、第116至117頁）。
   2、證人陳玟溢於警詢及偵查中之證述（見109偵13028號卷一第119至121頁、第135至136頁反面）。
   3、證人范明華於警詢及偵查中之證述（見109偵13028號卷一第145至148頁反面、第167至171頁）。
   4、證人胡美英於警詢及偵查中之證述（見110偵439號卷第93至101頁、109偵13028號卷二第204至206頁）。
   5、證人凃仁孝於警詢及偵查中之證述（見109偵13028號卷二
      第36至40頁、第59至61頁）。
   6、證人許素燕於警詢及偵查中之證述（見109偵13028號卷二
      第1至5頁、第24至28頁）。
   7、證人李靜芳於警詢及偵查中之證述（見109偵13028號卷二
      第74至80頁、第102至105頁、109偵13029號卷一第53頁）
      。
   8、證人温双寶於警詢及偵查中之證述（見109偵13028號卷二
      第119至121頁反面、第140至142頁）。
（三）並有附表二所示之扣案物及下列證據在卷可稽： 
　 1、本院109年聲監續字第802號、第719號、第626號、第546
      號、第468號、109年聲監字第191號通訊監察書各1份（見
      110偵439號卷第8至24頁）、本院109年聲監續字第813號
      、第735號、109年聲監字第346號通訊監察書各1份（見11
      0偵439號卷第25至33頁）。
　 2、被告梁順清與證人張婷宜間之電話通訊監察譯文1份（見1
      09聲拘192號卷第39頁至反面）。
　 3、被告梁順清與證人范明華間之電話通訊監察譯文1份（見1
      09聲拘192號卷第42頁至反面）。
　 4、被告梁順清與證人胡美英間之電話通訊監察譯文6則（見1
      10偵439號卷第43頁反面、第45頁、第45頁反面、第46頁
      ）。
　 5、被告梁順清與證人許素燕、凃仁孝及被告李文生間之電話
      通訊監察譯文9則（見110偵439號卷第50頁至反面、第50
      頁反面至51頁、第51頁至反面、第52頁、109偵13028號卷
      一第26頁反面）。
　 6、被告李文生與證人李靜芳間之電話通訊監察譯文4則（見1
      09偵13029號卷一第12頁、第13頁反面至14頁反面）。
　 7、被告李文生與證人温双寶間之電話通訊監察譯文1份（見1
      09聲拘192號卷第49頁至反面）。
　 8、新竹縣政府警察局竹東分局109年11月17日搜索、扣押筆
      錄（受執行人為被告梁順清）及扣押物品目錄表各1份（
      見109偵13028號卷一第31至36頁）。
　 9、新竹縣政府警察局竹東分局109年11月17日搜索、扣押筆
      錄（受執行人為被告李文生）及扣押物品目錄表各1份（
      見109偵13029號卷一第23至27頁）。
　 10、台灣尖端先進生技醫藥股份有限公司毒品原物鑑定實驗
       室於109年12月4日出具實驗室分析編號DAA2749號之毒品
       證物鑑定分析報告（鑑定結果：【附表二編號5】甲基安
       非他命）1份及樣品照片2張（見110偵439號卷第231頁至
       反面）。
　 11、台灣尖端先進生技醫藥股份有限公司毒品原物鑑定實驗
       室於109年12月4日出具實驗室分析編號DAA2713號至DAA2
       728號之毒品證物鑑定分析報告（鑑定結果：除編號DAA2
       714、DAA2715、DAA2716、DAA2718、DAA2719號【即附表
       三編號1】非管制毒品外，餘【即附表二編號3】均為甲
       基安非他命）共16份及樣品照片共32張（見110偵439號
       卷第232至247頁反面）。
　 12、新竹縣政府警察局竹東分局偵查佐於109年11月18日出具
       之偵查報告書1份（見109偵13028號卷一第2頁至反面）
       。
　 13、本院109年聲搜字第618號搜索票（受搜索人為被告梁順
       清）影本1紙（見109偵13028號卷一第28頁）、被告梁順
       清於109年11月17日出具之自願受搜索同意書1紙（見109
       偵13028 號卷一第38頁）。
　 14、109年11月17日自被告梁順清處扣得毒品初篩結果及扣案
       物品暨查獲現場照片共18張（見109偵13028號卷一第44
       至48頁）。
　 15、證人張婷宜、陳玟溢、范明華、許素燕、凃仁孝、李靜
       芳、温双寶、胡美英之指認犯罪嫌疑人紀錄表各1份（見
       109偵13028號卷一第98至99頁、第126至127頁、第153至
       154頁、109偵13028號卷二第6至7頁、第41至44頁、第81
       至82頁、第122至123頁、110偵439號卷第130至131頁）
       。
　 16、附表一編號18、19所示毒品交易地點附近照片2張（見11
       0偵439號卷第138頁）、附表一編號16所示毒品交易地點
       照片1 張（見109偵13028號卷二第57頁）。
　 17、新竹縣政府警察局竹東分局偵查佐於109年11月18日出具
       之偵查報告書1份（見109偵13029號卷一第2頁至反面）
       。
　 18、本院109年聲搜字第618號搜索票影本（受搜索人為被告
       李文生）1紙（見109偵13029號卷一第22頁）。
　 19、109年11月17日查獲被告李文生之現場及扣案物品暨毒品
       初篩結果照片共20張（見109偵13029號卷一第36至40頁
       反面）。
　 20、新竹縣政府警察局竹東分局偵查佐於109年12月28日出具
       之員警職務報告1紙（見109偵13029號卷二第178頁）。
　 21、被告梁順清持用電話號碼0000000000號之申登人個人資
       料（申登人梁江李妹，為被告梁順清母親）1紙（見109
       聲拘192號卷第50頁）。
　 22、被告李文生持用電話號碼0000000000號之申登人個人資
       料（申登人QUACH THI TOAN）1紙（見109聲拘192號卷第
       51頁）。
　 23、證人范明華持用電話號碼0000000000號之申登人個人資
       料（申登人張柳）1紙（見109聲拘192號卷第54頁）。
　 24、證人凃仁孝持用電話號碼0000000000號之申登人個人資
       料（申登人凃仁孝）1紙（見109聲拘192號卷第55頁）。
　 25、證人李靜芳持用電話號碼0000000000號之申登人個人資
       料（申登人李靜芳）1紙（見109聲拘192號卷第57頁）。
　 26、證人温双寶持用電話號碼0000000000號之申登人個人資
       料（申登人温禎祥，為證人温双寶父親）1紙（見109聲
       拘192號卷第59頁）。
（四）綜上，堪認被告梁順清、李文生之任意性自白均與事實相
      符，本案事證明確，應予依法論科。
二、論罪：
（一）被告梁順清就附表一編號1、2、7、12至17部分、被告李
      文生就附表一編號21部分之新舊法比較：
　    按行為後法律有變更者，適用行為時之法律。但行為後之
      法律有利於行為人者，適用最有利於行為人之法律。刑法
      第 2條第 1項定有明文。所謂行為後法律有變更者，除構
      成要件之擴張、限縮或法定刑度之增減外，尚包括累犯加
      重、自首減輕暨其他法定加減原因與加減例之變更。又被
      告梁順清為附表一編號1、2、7、12至17所示之犯行、被
      告李文生為附表一編號21所示之犯行後，毒品危害防制條
      例第4 條第2項於109 年1 月15日經總統修正公布，並自
      公布後6 個月即109 年7 月15日0時起施行，經新舊法比
      較之結果，修正前毒品危害防制條例第4 條第2項對被告
      梁順清、李文生較有利，此部分依刑法第2 條第1 項前段
      規定，自應適用修正前規定。又毒品危害防制條例第17條
      第2 項亦於109 年1 月15日經總統修正公布，並自公布後
      6 個月即109 年7 月15日起施行。修正前毒品危害防制條
      例第17條第2 項就販賣第二級毒品之自白減刑要件原規定
      ：「於偵查及審判中均自白者。」；修正後之要件則為：
      「於偵查及歷次審判中均自白者。」，並於立法理由中明
      列：「所謂歷次審判中均自白，係指歷次事實審審級（包
      括更審、再審或非常上訴後之更為審判程序），且於各該
      審級中，於法官宣示最後言詞辯論終結時，被告為自白之
      陳述而言。故爰修正第2項，明定於偵查及歷次審判中均
      自白者，始減輕其刑。又被告於偵查中及於一審審理中自
      白，僅被告上訴且於二審審理中否認犯罪，因不符合第 2
      項所定『歷次審判中均自白』之減刑要件，法院自應撤銷原
      判決另行改判，併此敘明。」足見修法後已限縮自白減輕
      其刑之適用範圍，顯非單純文字修正，亦非原有實務見解
      或法理之明文化，依前揭說明，核屬刑法第2條第1項所指
      法律有變更，自應有上開新舊法比較規定之適用（最高法
      院110年度台上字第1611號判決同此見解），經比較修正
      前後之規定，修正後之規定，被告必須在審判中歷次均為
      自白者，始有該條項減刑規定之適用，較之修正前之規定
      ，要件較為嚴格，是修正後之規定對被告梁順清、李文生
      較不利，此部分亦應適用修正前即行為時規定。
（二）核被告梁順清就附表一編號1、2、7、12至17所為，均係
      犯修正前毒品危害防制條例第4條第2項之販賣第二級毒品
      罪，共9罪；就附表一編號3至6、8至11、18至20所為，均
      係犯毒品危害防制條例第4條第2項之販賣第二級毒品罪，
      共11罪。被告梁順清持有第二級毒品純質淨重逾20公克以
      上之低度行為，為販賣之高度行為所吸收，不另論罪。
（三）核被告李文生就附表一編號21所為，係犯修正前毒品危害
      防制條例第4條第2項之販賣第二級毒品罪；就附表一編號
      18、22所為，均係犯毒品危害防制條例第4條第2項之販賣
      第二級毒品罪，共2罪；就附表一編號23所為，係犯藥事
      法第83條第1項之轉讓禁藥罪。被告李文生持有第二級毒
      品之低度行為，為販賣、轉讓之高度行為所吸收，不另論
      罪。
（四）被告梁順清、李文生就附表一編號18所示犯行間，有犯意
      聯絡、行為分擔，為共同正犯。
（五）被告梁順清上開20次犯行間、被告李文生上開4次犯行間
      ，犯意各別，行為互殊，均應予分論併罰。
三、刑之加重、減輕事由：
（一）累犯：
　　　按刑法第47條第1項規定：「受徒刑之執行完畢，或一部
      之執行而赦免後，5年以內故意再犯有期徒刑以上之罪者
      ，為累犯，加重本刑至2分之1。」有關累犯加重本刑部分
      ，不生違反憲法一行為不二罰原則之問題。惟其不分情節
      ，基於累犯者有其特別惡性及對刑罰反應力薄弱等立法理
      由，一律須加重最低本刑，於不符合刑法第59條所定要件
      之情形下，致生行為人所受之刑罰超過其所應負擔罪責之
      個案，其人身自由因此遭受過苛之侵害部分，對人民受憲
      法第8條保障之人身自由所為限制，不符憲法罪刑相當原
      則，牴觸憲法第23條比例原則，於該規定修正前，法院就
      該個案應裁量是否加重最低本刑，業於108年2月22日經司
      法院釋字第775號解釋意旨揭示，合先說明。查被告梁順
      清前因轉讓禁藥甲基安非他命之違反藥事法案件，經本院
      107年度訴字第908號判決判處有期徒刑3月確定，於108年
      10月20日執行完畢出監，有被告梁順清之臺灣高等法院被
      告前案紀錄表在卷可稽，其於徒刑執行完畢5年內，故意
      再犯本件有期徒刑以上之罪，為累犯，本院衡酌使本件構
      成累犯之罪為轉讓甲基安非他命之轉讓禁藥罪，被告梁順
      清理應深知毒品戕害身心健康而為我國嚴加管制之物，卻
      於執行刑罰完畢後，距執行完畢不到一年之期間，變本加
      厲犯下本件販賣第二級毒品罪行，顯見其主觀上具有特別
      惡性且對刑罰反應力甚為薄弱，爰其所犯販賣第二級毒品
      犯行均應依刑法第47條第1項規定加重其刑（法定刑無期
      徒刑部分，依刑法第65條第1項規定，不得加重其刑）。
（二）毒品危害防制條例第17條第2項部分：
   1、犯毒品危害防制條例第4條至第8條之罪，於偵查及審判中
      均自白者，減輕其刑，修正前毒品危害防制條例第17條第
      2項定有明文；犯第4條至第8條之罪於偵查及歷次審判中
      均自白者，減輕其刑，現行毒品危害防制條例第17條第2
      項亦有明定。查被告梁順清就附表一編號1至20所示之販
      賣第二級毒品犯行，以及被告李文生就附表一編號18、21
      、22所示之販賣第二級毒品犯行，各已於偵查中及審判時
      迄至言詞辯論終結前均坦承不諱，應依上開規定減輕其刑
      。
   2、按經依法規競合之例，雖擇法定刑較重之藥事法第83條第
      1項轉讓禁藥罪論處，如行為人於偵查及歷次審判中均自
      白，仍應適用毒品危害防制條例第17條第2項規定減輕其
      刑。又本於同一法理，倘符合同條例第17條第1項規定之
      要件，亦應適用該條項規定減輕或免除其刑，始符平等原
      則（最高法院109年度台上大字第4243號刑事大法庭裁定
      意旨、110年度台上字第552號判決意旨參照）。經查，被
      告李文生於偵查中及審判時迄至言詞辯論終結前，就附表
      一編號23所示之轉讓禁藥犯行均自白認罪，應依毒品危害
      防制條例第17條第2項之規定減輕其刑。
（三）販賣第二級毒品犯行是否適用刑法第59條規定減輕其刑之
      說明：
　　　被告梁順清、李文生之辯護人雖就被告2人本件之販賣第
      二級毒品犯行，均請求依刑法第59條之規定酌減其刑，然
      查，甲基安非他命對他人身體健康有重大危害，為我國政
      府大力宣導而眾所周知之事，被告2人就毒品對他人身體
      健康、對社會之危害難諉為不知，而被告2人所為危害社
      會治安非輕，另較諸販賣第一級毒品之法定刑之嚴峻，販
      賣第二級毒品之法定刑已屬較輕，且本件被告2人販賣第
      二級毒品之犯行，皆已依修正前或現行毒品危害防制條例
      第17條第2項減輕其刑，實難認被告2人之犯罪情狀有何情
      堪憫恕、科以最低刑度猶嫌過重之情形，自無從依刑法第
      59條之規定予以酌減其刑。
（四）被告梁順清有上開刑之加重及減輕事由，依法先加重其刑
      再減輕其刑。 
四、量刑：
　　爰以行為人責任為基礎，審酌被告梁順清、李文生應知悉毒
    品對人體健康、精神所造成之影響甚鉅，竟仍加以販賣、轉
    讓，助長施用毒品惡習，並足以使施用者導致精神障礙與性
    格異常，甚至造成人民生命健康受損之成癮性及危險性，其
    不僅戕害國人身體健康，且有危害社會安全之虞，所生危害
    非輕，行為均值非難，兼衡被告2人犯後坦承犯行之犯後態
    度，審酌其等各自販賣數量、金額、次數及被告李文生轉讓
    毒品之情節，並衡酌被告2人之智識程度、家庭生活及經濟
    狀況等一切情狀，就被告梁順清分別量處如附表一編號1至2
    0主文欄所示之刑，並定其應執行刑；而就被告李文生分別
    量處附表一編號18、21至23主文欄所示之刑，並就附表一編
    號18、21、22主文欄所示有期徒刑部分，定其應執行刑。又
    被告李文生所犯附表一編號23部分，因法定最重本刑為有期
    徒刑7年，屬不得易科罰金之罪，自毋庸諭知易科罰金之折
    算標準，而附表一編號23部分屬得易服社會勞動之罪，與被
    告李文生所犯之不得易服社會勞動之罪之部分，屬刑法第50
    條第1項第4款之情形，依同項但書規定，於本判決不合併定
    其應執行刑，併此說明。
五、沒收：
（一）自被告梁順清處扣得附表二編號1、2所示之物、自被告李
      文生處扣得附表二編號4所示之物，均為本件犯行所用之
      物，業據被告2人供承在卷（見本院訴字卷第312、313頁
      ），應依毒品危害防制條例第19條第1項規定，不問屬於
      被告與否，宣告沒收。
（二）至附表二編號3、5所示之第二級毒品，均依毒品危害防制
      條例第18條第1項前段規定沒收銷燬。
（三）按犯罪所得，屬於犯罪行為人者，沒收之。但有特別規定
      者，依其規定；前2項之沒收，於全部或一部不能沒收或
      不宜執行沒收時，追徵其價額；刑法第38條之1第1項、第
      3項分別定有明文。
      被告梁順清坦認已取得附表一編號1至17、19、20所示之
      價金（見本院訴字卷第318頁），被告李文生亦坦認取得
      附表一編號18、21、22所示之價金（見109聲羈241號卷第
      40頁、本院訴字卷第318頁），均屬未扣案之犯罪所得，
      應依上開法條規定宣告沒收，如全部或一部不能沒收或不
      宜執行沒收時，追徵其價額。
（四）至本件查獲時同時扣得之其餘扣案物（即附表三），與本
      件犯行無涉，自不於本件宣告沒收。
據上論斷，應依刑事訴訟法第299條第1項前段，判決如主文。
本案經檢察官鄒茂瑜提起公訴，經檢察官陳中順到庭執行職務。
中　　華　　民　　國　　111 　年　　 1　　月　　 4　　日
                  刑事第八庭  審判長法　官  廖素琪
　　　　　　　　　                  法  官  王子謙
　　　　　　　　　                  法  官  潘韋廷
以上正本證明與原本無異。
如不服本判決應於收受本判決後20日內向本院提出上訴書狀，上
訴書狀應敘述具體理由。上訴書狀未敘述上訴理由者，應於上訴
期間屆滿後20日內補提理由書狀於本院(均須按他造當事人之人
數附繕本 )「切勿逕送上級法院」。 
中　　華　　民　　國　　111 　年　　1 　　月　　4 　　日
                                    書記官  彭筠凱  
附錄本案論罪科刑法條：
修正前毒品危害防制條例第4條第2項
製造、運輸、販賣第二級毒品者，處無期徒刑或七年以上有期徒
刑，得併科新臺幣一千萬元以下罰金。

現行毒品危害防制條例第4條第2項
製造、運輸、販賣第二級毒品者，處無期徒刑或十年以上有期徒
刑，得併科新臺幣一千五百萬元以下罰金。

藥事法第83條第1項
明知為偽藥或禁藥，而販賣、供應、調劑、運送、寄藏、牙保、
轉讓或意圖販賣而陳列者，處七年以下有期徒刑，得併科新臺幣
五千萬元以下罰金。 

附表一
編號 販賣或轉讓對象 時間  地點 交易金額或數量 主文 原起訴書附表編號 1 張婷宜（陳玟溢開車搭載其同往） 109年6月20日上午9時56分後不久 梁順清位於新竹縣芎林鄉富林路1段之住處 新臺幣（下同）2000元之甲基安非他命1包 梁順清販賣第二級毒品，累犯，處有期徒刑參年捌月。 犯罪所得新臺幣貳仟元沒收，於全部或一部不能沒收或不宜執行沒收時，追徵其價額。 一、1 2 張婷宜 （陳玟溢開車搭載其同往） 109年7月5日晚上11時52分許 梁順清上開住處 2000元之甲基安非他命1包 梁順清販賣第二級毒品，累犯，處有期徒刑參年捌月。 犯罪所得新臺幣貳仟元沒收，於全部或一部不能沒收或不宜執行沒收時，追徵其價額。 一、2 3 張婷宜 （陳玟溢開車搭載其同往） 109年8月11日下午5時6分後不久 新竹縣竹東鎮工業技術研究院門口正對面 總價額3000元之甲基安非他命2包 梁順清販賣第二級毒品，累犯，處有期徒刑伍年貳月。 犯罪所得新臺幣參仟元沒收，於全部或一部不能沒收或不宜執行沒收時，追徵其價額。 一、3 4 張婷宜 （陳玟溢開車搭載其同往） 109年9月5日上午8時7分後不久 梁順清上開住處 2000元之甲基安非他命1包 梁順清販賣第二級毒品，累犯，處有期徒刑伍年貳月。 犯罪所得新臺幣貳仟元沒收，於全部或一部不能沒收或不宜執行沒收時，追徵其價額。 一、4 5 張婷宜（陳玟溢開車搭載其同往） 109年10月24日中午12時27分後不久 梁順清上開住處 2000元之甲基安非他命1包 梁順清販賣第二級毒品，累犯，處有期徒刑伍年貳月。 犯罪所得新臺幣貳仟元沒收，於全部或一部不能沒收或不宜執行沒收時，追徵其價額。 一、5 6 張婷宜（陳玟溢開車搭載其同往） 109年11月14日晚上7時許 新竹縣芎林鄉富林路2段東站快炒店 總價額3000元之甲基安非他命2包 梁順清販賣第二級毒品，累犯，處有期徒刑伍年貳月。 犯罪所得新臺幣參仟元沒收，於全部或一部不能沒收或不宜執行沒收時，追徵其價額。 一、6 7 范明華 109年6月25日中午12時12分後不久 梁順清上開住處 2000元之甲基安非他命1包 梁順清販賣第二級毒品，累犯，處有期徒刑參年捌月。 犯罪所得新臺幣貳仟元沒收，於全部或一部不能沒收或不宜執行沒收時，追徵其價額。 二、1 8 范明華 109年7月15日上午10時7分許 梁順清上開住處 2000元之甲基安非他命1包 梁順清販賣第二級毒品，累犯，處有期徒刑伍年貳月。 犯罪所得新臺幣貳仟元沒收，於全部或一部不能沒收或不宜執行沒收時，追徵其價額。 二、2 9 范明華 109年7月16日晚上7時41分後不久 梁順清上開住處 2000元之甲基安非他命1包 梁順清販賣第二級毒品，累犯，處有期徒刑伍年貳月。 犯罪所得新臺幣貳仟元沒收，於全部或一部不能沒收或不宜執行沒收時，追徵其價額。 二、3 10 范明華 109年7月20日下午4時50分後不久 梁順清上開住處 2000元之甲基安非他命1包 梁順清販賣第二級毒品，累犯，處有期徒刑伍年貳月。 犯罪所得新臺幣貳仟元沒收，於全部或一部不能沒收或不宜執行沒收時，追徵其價額。 二、4 11 范明華 109年7月24日下午1時14分後不久 梁順清上開住處 2000元之甲基安非他命1包 梁順清販賣第二級毒品，累犯，處有期徒刑伍年貳月。 犯罪所得新臺幣貳仟元沒收，於全部或一部不能沒收或不宜執行沒收時，追徵其價額。 二、5 12 胡美英 109年6月17日中午12時2分許 梁順清上開住處 2000元之甲基安非他命1包 梁順清販賣第二級毒品，累犯，處有期徒刑參年捌月。 犯罪所得新臺幣貳仟元沒收，於全部或一部不能沒收或不宜執行沒收時，追徵其價額。 三、1 13 胡美英 109年6月23日上午11時17分許 梁順清上開住處 2000元之甲基安非他命1包 梁順清販賣第二級毒品，累犯，處有期徒刑參年捌月。 犯罪所得新臺幣貳仟元沒收，於全部或一部不能沒收或不宜執行沒收時，追徵其價額。 三、2 14 胡美英 109年6月26日下午3時29分後不久 梁順清上開住處 2000元之甲基安非他命1包 梁順清販賣第二級毒品，累犯，處有期徒刑參年捌月。 犯罪所得新臺幣貳仟元沒收，於全部或一部不能沒收或不宜執行沒收時，追徵其價額。 三、3 15 胡美英 109年6月29日下午2時20分許 梁順清上開住處 2000元之甲基安非他命1包 梁順清販賣第二級毒品，累犯，處有期徒刑參年捌月。 犯罪所得新臺幣貳仟元沒收，於全部或一部不能沒收或不宜執行沒收時，追徵其價額。 三、4 16 凃仁孝、許素燕 109年6月30日下午6時37分後不久 梁順清上開住處後方鐵皮屋 2000元之甲基安非他命1包 梁順清販賣第二級毒品，累犯，處有期徒刑參年捌月。 犯罪所得新臺幣貳仟元沒收，於全部或一部不能沒收或不宜執行沒收時，追徵其價額。 四、1 17 凃仁孝、許素燕 109年7月1日下午6時32分後不久 梁順清上開住處 2000元之甲基安非他命1包 梁順清販賣第二級毒品，累犯，處有期徒刑參年捌月。 犯罪所得新臺幣貳仟元沒收，於全部或一部不能沒收或不宜執行沒收時，追徵其價額。 四、2 18 凃仁孝 109年8月2日下午1時4分許 新竹縣芎林鄉文山路之全家便利商店 1000元之甲基安非他命1包（價金由李文生取得） 1、梁順清共同販賣第二級毒品，累犯，處有期徒刑伍年貳月。 2、李文生共同販賣第二級毒品，處有期徒刑伍年。犯罪所得新臺幣壹仟元沒收，於全部或一部不能沒收或不宜執行沒收時，追徵其價額。 四、3 19 凃仁孝 109年8月3日下午2時29分後不久 新竹縣芎林鄉碧潭國小附近之工地路口 2000元之甲基安非他命1包 梁順清販賣第二級毒品，累犯，處有期徒刑伍年貳月。 犯罪所得新臺幣貳仟元沒收，於全部或一部不能沒收或不宜執行沒收時，追徵其價額。 四、4 20 凃仁孝、許素燕 109年8月29日下午2時45分許 凃仁孝、許素燕位於新竹縣新豐鄉之租屋處 2000元之甲基安非他命1包 梁順清販賣第二級毒品，累犯，處有期徒刑伍年貳月。 犯罪所得新臺幣貳仟元沒收，於全部或一部不能沒收或不宜執行沒收時，追徵其價額。 四、5 21 李靜芳 109年7月6日晚上11時許 桃園市龍潭區名人堂花園大飯店 2000元之甲基安非他命1包 李文生販賣第二級毒品，處有期徒刑參年陸月。 犯罪所得新臺幣貳仟元沒收，於全部或一部不能沒收或不宜執行沒收時，追徵其價額。 五、1 22 李靜芳 109年10月9日晚上7時33分後不久 李靜芳之叔叔位於桃園市龍潭區之住處外 2300元之甲基安非他命1包 李文生販賣第二級毒品，處有期徒刑伍年。 犯罪所得新臺幣貳仟參佰元沒收，於全部或一部不能沒收或不宜執行沒收時，追徵其價額。 五、2 23 温双寶 109年8月20日晚上8、9時許 温双寶駕車搭載李文生行經新竹縣芎林鄉五龍工業區某處時 無償轉讓甲基安非他命供温双寶施用1、2口 李文生犯藥事法第八十三條第一項之轉讓禁藥罪，處有期徒刑參月。 六、1 

附表二
編號 扣案物 所有人 1 電子磅秤1 台（扣押物品清單保管字號：本院110年度院保字第202號，編號004） 梁順清 2 智慧型手機（含SIM卡，IMEI：000000000000000）1 支（扣押物品清單保管字號：本院110年度院保字第202號，編號005） 梁順清 3 甲基安非他命11包（淨重35.1公克，驗餘淨重34.63公克，純質淨重27.066公克；扣押物品清單保管字號：本院110年度院安字第37號，編號001、005、008至016） 梁順清 4 智慧型手機（不含SIM卡，IMEI：000000000000000）1支（扣押物品清單保管字號：本院110年度院保字第202號，編號007） 李文生 5 甲基安非他命1包（淨重0.13公克，驗餘淨重0.129公克；扣押物品清單保管字號：本院110年度院安字第37號，編號017） 李文生 

附表三
編號 扣案物 所有人 1 白色結晶5包（非管制毒品；扣押物品清單保管字號：本院110年度院安字第37號，編號002至004、006、007） 梁順清 2 玻璃球3 顆（扣押物品清單保管字號：本院110年度院保字第202號，編號001至003） 梁順清 3 吸食器1 組（扣押物品清單保管字號：本院110年度院保字第202號，編號006） 李文生